臺灣高等法院民事判決　　　　　　　　 94年度重上字第249號
上　訴　人　乙○○○○○
法定代理人　呂惟仁
訴訟代理人　陳景新律師
被　上訴人　甲○○
　　　　　　丁○○
　　　　　　己○○
　　　　　　丙○○
　　　　　　庚○○（即魏仲見之承受訴訟人）
　　　　　　戊○○（即魏仲見之承受訴訟人）
共　　　同
訴訟代理人　林進塗律師
複　代理人　莊鵬飛律師
當事人間拆屋還地事件，上訴人對於中華民國94年3月3日臺灣新
竹地方法院92年度重訴字第162號第一審判決提起上訴，本院於
94年9月13日言詞辯論終結，判決如下：
    主      文
原判決關於駁回上訴人後開第2至7項之訴部分，及該部分假執行
之聲請，暨上訴部分訴訟費用之裁判均廢棄。
被上訴人甲○○應將坐落新竹市○○段11、17地號土地內，如附
圖所示A位置，門牌號碼新竹市○○路340巷11號，面積各為4.31
平方公尺、36.3平方公尺之一層磚造平房拆除，並將占有土地交
還上訴人。
被上訴人丁○○應將坐落新竹市○○段3地號土地內，如附圖所
示C位置，門牌號碼新竹市○○路340巷17之1號，一、二層面積
各為9.38平方公尺之二層鐵皮屋拆除，並將占有土地交還上訴人
。
被上訴人丁○○應將坐落新竹市○○段11、17地號土地內，如附
圖所示L位置，門牌號碼新竹市○○路340巷17號，面積各為32.2
6平方公尺、1.31平方公尺之一層磚造房屋（內有夾層）拆除，
並將占有土地交還上訴人。
被上訴人己○○應將坐落新竹市○○段11地號土地內，如附圖所
示B位置，門牌號碼新竹市○○路340巷17號，面積為27.02平方
公尺之一層鐵皮屋拆除，並將占有土地交還上訴人。
被上訴人丙○○應將坐落新竹市○○段3、4地號土地內，如附圖
所示D位置，門牌號碼新竹市○○路340巷19號，面積各為6. 02
平方公尺、37.7平方公尺之二層鐵皮屋拆除，並將占有土地交還
上訴人。
被上訴人庚○○、戊○○應將坐落新竹市○○段11地號土地內，
如附圖所示M位置，門牌號碼新竹市○○路340巷17號，面積28點
56平方公尺之一層磚造房屋（內有樓中樓）拆除，並將占有土地
交還上訴人。
第一審訴訟費用關於上訴部分及第二審訴訟費用由被上訴人甲○
○、己○○各負擔15％，被上訴人丁○○負擔25％，被上訴人庚
○○、戊○○連帶負擔16％，餘由被上訴人丙○○負擔。
本判決第2項於上訴人以新臺幣參拾玖萬元為被上訴人甲○○供
擔保後，得假執行。但被上訴人甲○○如於假執行程序實施前，
以新台幣壹佰壹拾柒萬元為上訴人預供擔保，得免為假執行。
本判決第3項、第4項於上訴人以新臺幣陸拾參萬伍仟元為被上訴
人丁○○供擔保後，得假執行。但被上訴人丁○○如於假執行程
序實施前，以新台幣壹佰玖拾萬伍仟元為上訴人預供擔保，得免
為假執行。
本判決第5項於上訴人以新臺幣肆拾元為被上訴人己○○供擔保
後，得假執行。但被上訴人己○○如於假執行程序實施前，以新
台幣壹佰貳拾萬元為上訴人預供擔保，得免為假執行。
本判決第6項於上訴人以新臺幣柒拾參萬元為被上訴人丙○○供
擔保後，得假執行。但被上訴人丙○○如於假執行程序實施前，
以新台幣貳佰壹拾玖萬元為上訴人預供擔保，得免為假執行。
本判決第7項於上訴人以新臺幣肆拾壹萬伍元為被上訴人庚○○、
戊○○供擔保後，得假執行。但被上訴人庚○○、戊○○如於假
執行程序實施前，以新台幣壹佰貳拾肆萬伍仟元為上訴人預供擔
保，得免為假執行。
    事實及理由
甲、程序方面：
    查本件上訴人「乙○○○○○」係由呂惟仁等52名信徒向新
    竹市政府申請寺廟登記，有新竹市政府所核發新竹市寺廟登
    記表在卷可稽 (見原審卷1第28頁)，既有新竹市○○路○段
    479巷11弄17號之寺廟基地為辦事處，復有坐落新竹市○○
    段3、4、5、7、11、12、16、17地號土地之獨立財產（下稱
    系爭土地），且以辦理公益慈善事業及社會教化為目的，核
    與民事訴訟法第四十條第三項所稱之非法人團體相當。是以
    上訴人以其機構名稱「乙○○○○○」為當事人，並以其管
    理委員會主任委員呂惟仁為法定代理人，而提起本訴，於法
    即無不合，先此敘明 (參見最高法院43年度台上字第143號
    判例意旨)。
乙、實體方面：
一、本件上訴人起訴主張：坐落新竹市○○段3、4、5、7、11、
    12、16、17地號土地（下稱系爭土地）為上訴人所有，詎被
    上訴人等與原審共同被告石聰銘、石廷賢及蘇寶珠、陳志銘
    、陳志誠、陳汶桂等4人之被繼承人陳金榜等人，未經上訴
    人同意，竟擅自占用系爭土地興建地上物使用，占用及使用
    情形如原判決附圖 (下稱附圖)、附表 (下稱附表)所示，陳
    金榜並將其地上物之一部出租予原審共同被告黃淇昌及張錦
    美。且系爭土地為寺廟用地，原均免繳地價稅，因被上訴人
    等及原審共同被告等無權占用，致系爭土地被占用部分遭課
    徵地價稅，造成上訴人受有損害，上訴人乃於民國72年間向
    原法院提起72年度訴字第795號給付租金事件，請求被上訴
    人等人及原審共同被告等代繳地價稅，以填補上訴人之損害
    ，雖因委任律師誤將損害賠償事件主張為請求給付租金之訴
    ，然兩造間就系爭土地並無租賃契約存在。嗣原法院72年度
    訴字第795號判決被上訴人等及原審共同被告等應代上訴人
    繳納地價稅確定，被上訴人等亦按年代上訴人繳納地價稅，
    上訴人乃未積極追討被占用之土地。嗣因上訴人決定在系爭
    土地重建大樓，自得請求無權占用系爭土地之被上訴人等人
    各將土地上之建物拆除，並返還土地予上訴人。如認兩造間
    有使用借貸關係存在，上訴人亦以原審起訴狀繕本及93年5
    月19日準備書狀繕本之送達為終止使用借貸契約之意思表示
    。爰依民法第767條、第464條、第470條、第472條第1款規
    定提起本訴，求為命被上訴人等及原審共同被告石聰明、石
    廷賢、蘇寶珠、陳志銘、陳志誠、陳汶桂等人，應各將其所
    有如原判決附表及附圖所示之建物拆除，並將占有土地交還
    上訴人；及原審共同被告黃淇昌、張錦美自其占有使用如原
    判決附表及附圖所示之建物遷出，並將占有土地交還上訴人
    之判決（原審就上訴人請求原審共同被告石聰明、石廷賢、
    蘇寶珠、陳志銘、陳志誠、陳汶桂拆屋還地，及黃淇昌、張
    錦美遷讓並交還土地部分，為上訴人勝訴判決；而就請求被
    上訴人等拆屋還地部分，為上訴人敗訴判決。上訴人就其敗
    訴部分不服，提起上訴；其餘共同被告就受敗訴判決部分，
    則未據聲明不服，已告確定，是本件僅就上訴人請求被上訴
    人等拆屋還地部分有無理由為審究）。並於本院上訴聲明：
    、原判決關於駁回上訴人後開第2至7項之訴部分廢棄。
    、被上訴人甲○○（下稱甲○○）應將坐落新竹市○○段11
    、17地號土地內，如附圖所示A位置，門牌號碼新竹市○○
    路340巷11號，面積各4.31平方公尺、36.3平方公尺之一層
    磚造平房拆除，並將占有土地交還上訴人。、被上訴人丁
    ○○（下稱丁○○）應將坐落新竹市○○段3地號土地內，
    如附圖所示C位置，門牌號碼新竹市○○路340巷17之1號，
    一、二層面積各9. 38平方公尺之二層鐵皮屋拆除，並將占
    有土地交還上訴人。、丁○○應將坐落新竹市○○段11、
    17地號土地內，如附圖所示L位置，門牌號碼新竹市○○路
    340巷17號，面積各32.26平方公尺、1.31 平方公尺之一層
    磚造房屋（內有夾層）拆除，並將占有土地交還上訴人。
    、被上訴人己○○（下稱己○○）應將坐落新竹市○○段11
    地號土地內，如附圖所示B位置，門牌號碼新竹市○○路340
    巷17號，面積27.02平方公尺之一層鐵皮屋拆除，並將占有
    土地交還上訴人。、被上訴人丙○○（下稱丙○○）應將
    坐落新竹市○○段3、4地號土地內，如附圖所示D位置，門
    牌號碼新竹市○○路34 0巷19號，面積各6.02平方公尺、37
    .7 平方公尺之二層鐵皮屋拆除，並將占有土地交還上訴人
    。、被上訴人庚○○、戊○○（下各稱庚○○、戊○○）
    應將坐落新竹市○○段11地號土地內，如附圖所示M位置，
    門牌號碼新竹市○○路340巷17號，面積28點56平方公尺之
    一層磚造房屋（內有樓中樓）拆除，並將占有土地交還上訴
    人。、上訴人願供擔保請准宣告假執行。
二、被上訴人等則以：甲○○自日據時代即承租上訴人系爭土地
    建築房屋使用，並以整理寺廟環境衛生及繳交地價稅抵付租
    金；丁○○、己○○及魏仲見（即庚○○、戊○○之被繼承
    人）之母魏陳錢亦於台灣光復後承租系爭土地建屋使用，魏
    陳錢於66年死亡後，三兄弟各分得一部房屋使用，嗣魏仲見
    於93年8月25日死亡，由庚○○、戊○○繼承其分得之建物
    ，亦均以繳交地價稅及打掃寺廟環境為承租之對價，此經上
    訴人對甲○○、丁○○、及訴外人賀德雲等人起訴請求給付
    租金，業據原法院以72年度訴字第79號判決確認有租賃關係
    存在；而丙○○係於82年間以妻子吳麗雲名義向原承租系爭
    土地建屋之賀德雲之女賀春枝買受系爭土地上之建物，均依
    原法院72年度訴字第79號判決繳交地價稅以為租金之支付，
    亦經上訴人同意，故被上訴人與上訴人間就系爭土地有不定
    期租賃契約存在，被上訴人均依建物占用面積比例分攤繳納
    地價稅，並整理上訴人寺廟之環境衛生，並無違約之情事。
    詎上訴人於90年間將「真福地福德祠」更名為「乙○○○○
    ○」並改選管理委員會委員及主任委員後，竟否認兩造間租
    賃土地關係之存在，被上訴人等不得已乃將應分攤之地價稅
    分別提存於法院提存所，是上訴人之請求並無理由等語，資
    為抗辯。並於本院答辯聲明：上訴駁回。
三、本件經依民事訴訟法第463條準用同法第270條之1第1項第3
    款規定，整理並協議簡化爭點及不爭執點後，兩造同意僅就
    言詞辯論時所陳述之事實及主張之法律關係為論斷。查上訴
    人主張系爭土地為上訴人所有，被上訴人等於系爭土地上各
    有如附圖及附表所示之建物占有使用系爭土地。又系爭土地
    為寺廟用地，原均免繳地價稅，因被上訴人等占有系爭土地
    供建物使用，致系爭土地被占用部分遭課徵地價稅，經上訴
    人於72年間向原法院提起72年度訴字第795號給付租金事件
    ，請求甲○○、丁○○及訴外人賀德雲等人代繳地價稅勝訴
    確定，被上訴人即按年代上訴人繳納地價稅等情，業據上訴
    人提出土地登記謄本、91年地價稅課稅土地清單暨繳款書等
    文件為證（見原審卷1第14至24頁、第29頁），並有被上訴
    人所提出台灣新竹地方法院72年度訴字第795號民事判決、
    78年至89年地價稅繳款收據為憑（見原審卷1第57至68頁）
    ，且為被上訴人所不爭執，堪認上訴人此部分事實之主張為
    真正。惟上訴人主張被上訴人等以系爭土地供其等建物之基
    地使用，係無權占有，上訴人於原法院72年度訴字第795號
    給付租金事件係請求被上訴人等代繳地價稅，以填補上訴人
    之損害，雖因委任律師誤將損害賠償事件主張為請求給付租
    金之訴，然兩造間就系爭土地並無租賃契約存在。嗣因上訴
    人已決定在系爭土地重建大樓，自得請求被上訴人等分別將
    土地上之建物拆除，並返還土地予上訴人。如認兩造間有使
    用借貸關係存在，上訴人已以原審起訴狀繕本及93年5月19
    日準備書狀繕本之送達為終止使用借貸契約意思表示，故依
    民法第767條、第464條、第470條、第472條第1款之規定，
    被上訴人等應分別將其等所有如附表及附圖所示之建物拆除
    ，並將占有土地交還上訴人等情，則為被上訴人等所否認，
    並以前開情詞置辯。則本件應予審究之重要爭點厥為：、
    兩造間就系爭土地有無租賃關係存在？、上訴人請求被上
    訴人等拆除系爭土地上之建物，並將土地返還上訴人，有無
    理由？茲分述如下：
(一)、兩造間就系爭土地有無租賃關係存在：
１、按當事人主張有利於己之事實者，就其事實有舉證之責任，
    民事訴訟法第277條前段定有明文。又以無權占有為原因，
    請求返還所有物之訴，被告對原告就其物有所有權存在之事
    實無爭執，而僅以非無權占有為抗辯者，原告於被告無權占
    有之事實，無舉證責任。被告應就其取得占有，係有正當權
    源之事實證明之。如不能證明，則應認原告之請求為有理由
    (最高法院72年度台上字第1552號判決意旨參照)。本件被上
    訴人等分別就其等之建物占有使用上訴人所有之系爭土地如
    附圖及附表所示部分，既不爭執，而僅以其等與上訴人間有
    租賃關係存在，並非無權占有為辯，則被上訴人等即應就其
    等與上訴人間有租賃關係存在之事實，負舉證責任。
２、次按稱租賃者，謂當事人約定，一方以物租與他方使用、收
    益，他方支付租金之契約，民法第421條第1項定有明文。是
    當事人所支付者是否為租金，應以其支付是否為使用租賃物
    之對價而定。又租賃與使用借貸均係將物交付他人使用，其
    區別主要在於使用人是否支付代價予交付人，故如土地所有
    人將土地交付他人使用，僅由使用人負擔於收受稅單後代為
    繳納稅捐，並非以之為使用土地之代價者，仍屬無償之使用
    借貸，即所謂附負擔之使用借貸 (最高法院86年台上第1286
    號裁判意旨參照)。查被上訴人等主張渠等就系爭土地與上
    訴人間有租賃關係存在，無非係以上訴人更名前為真福地福
    德祠，曾向原法院提起72年度訴字第795號給付租金事件，
    主張上訴人將系爭土地出租予甲○○、丁○○、原審共同被
    告石聰明、石廷賢及陳金榜、賀德雲等人建築房屋，約定甲
    ○○等承租人除應打掃寺廟外，並應按占用土地面積比例繳
    納地價稅，以為租金，惟甲○○等承租人自69年起即違反租
    約，拒絕繳納地價稅，致系爭土地因欠稅而遭法院查封，上
    訴人不得已自行繳清欠繳之地價稅及滯納金，請求甲○○等
    承租人就地價稅按占用面積比例分擔給付租金等語，經原法
    院判決認兩造間就系爭土地確有以甲○○等人負責寺廟環境
    衛生之清理及繳納地價稅為承租系爭土地之代價，兩造間應
    有租賃關係存在，而判決甲○○等承租人應給付租金確定，
    有原法院72年度訴字第795號民事判決在卷可稽（見原審卷1
    第57至60頁），嗣渠等（含向賀德雲之女賀春枝購得新竹市
    ○○路340巷19號建物之丙○○）即依該確定判決繼續給付
    租金（即分擔地價稅並清理寺廟環境衛生），上訴人未為反
    對之意思表示，90年間因上訴人拒收，渠等始將租金提存於
    法院提存所等情為依據。惟查：
、本件之系爭土地係屬寺廟用地，依土地稅法第6條、第18 條
    第1項第3款、第3項之規定，原均免繳地價稅，因被上訴人
    等及原審共同被告等所有如附圖及附表所示建物占用系爭土
    地，始致系爭土地被占用部分遭課徵地價稅，已如前述，且
    為兩造所不爭執，固可認兩造間確曾約定被上訴人占用系爭
    土地供建築基地使用，須分擔支付地價稅並負責寺廟環境清
    潔之情事。然系爭土地本屬免繳地價稅，其遭徵收地價稅既
    係因被上訴人等於系爭土地建築房屋所導致，則被上訴人等
    分擔支付地價稅，充其量僅在於填補上訴人遭徵收地價稅之
    損害而已，於上訴人而言，並無任何利益可言；且上訴人提
    起本件訴訟時，被占用之全部土地價值達2078萬1,319元，
    即使是上訴部分之系爭土地價值亦有767萬5,216元，為兩造
    所不爭執 (見本院卷第164頁)，被上訴人等占有系爭土地建
    造房屋後，其等之生活起居即在上訴人寺廟周遭，兩者息息
    相關，則其等整理居家環境之餘，縱有打掃寺廟環境之情事
    ，亦屬舉手之勞，與使用系爭土地之代價顯不相當，難認此
    舉即係被上訴人等使用系爭土地所支付之代價。雖被上訴人
    等辯稱伊等共同僱用第三人林麗瓊打掃寺廟環境，並非上訴
    人所稱之未打掃寺廟環境云云，並提出94年6、7、8月之「
    每日打掃乙○○○○○清潔人員紀錄表」影本3紙為證。惟
    為上訴人所否認，且查該「每日打掃乙○○○○○清潔人員
    紀錄表」3紙，係證人王暵然、洪福村於94年7月13日本院準
    備程序中分別證稱：「 (問：乙○○○○○目前是否每天都
    有人在那邊負責環境清潔的工作？)我是福德宮的總幹事，
    負責開廟門、關廟門，清潔工作如果是我早到，我就處理，
    否則就是晚一點來的阿婆她們會處理。(問：被上訴人6人有
    無負責清掃福德宮？)除了石聰銘 (原審共同被告)他太太掃
    他們自己的門前以外，其他被上訴人並沒有在福德宮從事任
    何清潔工作或其他義工工作，幾十年來都是這樣子，除了石
    聰銘住在那裡之外，其他人都沒有住在那邊，房子都租給人
    家。」、「 (問：你有無在乙○○○○○幫忙？)8 年前我
    擔任社區理事長，後來福德宮成立管理委員會，我擔任副主
    任委員。(問：被上訴人6人你都認識否？)都認識。(問：被
    上訴人6人是否都住在系爭房屋？)都沒有，其中丙○○在廟
    的後方開海產店。(問：被上訴人6人有無在福德宮幫忙？)
    沒有看過。」各等語 (見本院卷第94、95頁)之後，始於94
    年8月18日向本院所提出，顯見被上訴人等係見王暵然、洪
    福村證稱渠等未居住於系爭土地上之房屋，亦未打掃寺廟環
    境後，始臨時僱用第三人林麗瓊打掃寺廟環境而提出該「每
    日打掃乙○○○○○清潔人員紀錄表」為證，難謂在此之前
    被上訴人等亦依約打掃寺廟環境。況被上訴人等如是作為，
    僅係渠等是否依約使用借貸系爭土地之問題，縱然被上訴人
    等確實分擔支付地價稅及負責寺廟環境清潔，其性質亦僅係
    依債務本旨履行使用借貸系爭土地所附之負擔而已，仍非承
    租系爭土地所支付之相當對價可資比擬。
、又原審共同被告石聰銘、石廷賢及蘇寶珠、陳志銘、陳志誠
    、陳汶桂等4人之被繼承人陳金榜及石廷賢、石聰銘先後於
    82年6月8日、82年7月1日、82年7月8日所立之切結書分別載
    明：「本人將真福地福德祠坐落新竹市○○段4、5、7、12
    地號內土地上搭建二層樓鐵架及裝璜，日後真福地福德祠管
    理人陳仲堯受信徒委託，需改建大樓時，本人願意自行拆除
    鐵架及裝璜，而不得要求任何補償。」、「本人將真福地福
    德祠坐落新竹市○○段4、5、7、12地號內土地上搭建二層
    樓鐵架及裝璜，日後真福地福德祠管理人陳仲堯受信徒委託
    ，需改建大樓時，本人願意自行拆除此鐵架及裝璜，而不得
    要求任何補償。」、「本人將真福地福德祠坐落新竹市○○
    段12地號內土地上搭建二層樓鐵架厝一所 (約6坪左右)，日
    後真福地福德祠需要時，願意自行拆除。」各等語，有該切
    結書3紙在卷可憑 (見原審卷1第30至32頁)，且上訴人於91
    年9月1日召開占用戶協調會時，陳金榜陳稱：「願意還地，
    希望補償建築物。」、石聰銘陳稱：「無意見，希望補償建
    築物。」、丙○○陳稱：「願意加倍地價稅，作為給付租金
    。」、甲○○陳稱：「同意補償建築物。」、丁○○陳稱：
    「希望買占用土地公部分土地。」各等語，有該協調會紀錄
    在卷可考 (見原審卷1第106、107頁)。倘原審共同被告等除
    黃淇昌及張錦美係向陳金榜承租部分建物外，餘均與被上訴
    人等以分擔支付地價稅及負責寺廟環境清潔為對價向上訴人
    承租系爭土地，何以原審共同被告蘇寶珠、陳志銘、陳志誠
    、陳汶桂等4人之被繼承人陳金榜及石廷賢、石聰銘於上開
    切結書載明於上訴人需改建大樓時，願自行拆除鐵架及裝璜
    ，而不得要求任何補償？何以上訴人就占有使用系爭土地之
    住戶召開協調會時，除原審共同被告蘇寶珠、陳志銘、陳志
    誠、陳汶桂等4人之被繼承人陳金榜及石聰銘表示願意還地
    外，其餘出席之被上訴人丙○○、甲○○、丁○○亦未就其
    等業已承租系爭土地向上訴人有所抗議而拒絕搬遷？殊與一
    般地主與承租戶協商拆搬之情迥異。參以被上訴人等除丙○
    ○係於82年間以其配偶吳麗雲名義向於系爭土地上建屋之賀
    德雲之女賀春枝買受系爭土地上之建物外，餘均與黃淇昌及
    張錦美以外之原審共同被告等本於相同之原因事實而占有使
    用系爭土地等情觀之，被上訴人等之占有系爭土地應非出於
    租賃之法律關係。是以上訴人於90年間拒收被上訴人等應分
    攤之地價稅後，被上訴人等雖將之提存於法院，亦屬被上訴
    人等使用借貸系爭土地是否依約履行負擔之問題而已，非關
    租賃關係之存續。雖上訴人於原法院72年度訴字第795號乙
    案係起訴請求建物所有人給付租金，惟究其本意，應係請求
    建物所有人履行占有使用系爭土地所附負擔之誤，自不因該
    確定判決之案由為請求給付租金而認兩造間確有租賃關係存
    在，是以原法院72年度訴字第795號確定判決並不足為兩造
    間就系爭土地已然成立租賃關係之佐證。此外，被上訴人等
    並未主張及舉證證明兩造間就系爭土地另有其他成立租賃契
    約之情事，則其等主張兩造間有租賃關係存在云云，即非有
    據。
(二)、上訴人請求被上訴人等拆除系爭土地上之建物，並將土地
      返還上訴人，有無理由：
１、按借用人應於契約所定期限屆滿時，返還借用物；未定期限
    者，應於依借貸之目的使用完畢時返還之。但經過相當時期
    ，可推定借用人已使用完畢者，貸與人亦得為返還之請求。
    借貸未定期限，亦不能依借貸之目的而定其期限者，貸與人
    得隨時請求返還借用物，民法第470條定有明文。再借用人
    就借用物所增加之工作物，得取回之；但應回復借用物之原
    狀，民法第469條第3項亦有明定。
２、承前所述，本件兩造間就系爭土地係屬附負擔之使用借貸關
    係，並未定有期限，亦不能依借貸之目的而定其期限，則揆
    諸前開說明，上訴人自得隨時請求被上訴人等將系爭土地上
    之建物拆除，而返還系爭土地予上訴人。查本件上訴人於原
    審以起訴狀繕本及93年5月19日準備書狀繕本之送達，向被
    上訴人等為終止使用借貸之意思表示，既為被上訴人等所不
    爭執，則上訴人請求被上訴人等分別將其等所有如附圖所示
    系爭土地上之建物拆除，並返還土地予上訴人，洵屬有據。
四、綜上所述，上訴人依使用借貸之法律關係，請求被上訴人等
    拆屋還地，洵屬正當，應予准許。原審就此為上訴人敗訴判
    決，自有未當，上訴意旨指摘原判決此部分不當，求予廢棄
    改判，為有理由，爰由本院將原判決此部分廢棄，改判如主
    文第2至7項所示，併依兩造聲請准供如主文第9至13項所示
    之擔保金額後，准免假執行。又本件事證已臻明確，兩造其
    餘攻者防擊、防禦方法經逐一審酌後，認與判決結果不生影
    響，無再論述之必要，附此敘明。
據上論結，本件上訴為有理由，依民事訴訟法第450條、第78條
、第85條第1項後段、第2項，判決如主文。
中　　華　　民　　國　　94　　年　　9　　月　　27　　日
　　　　　　　　　民事第十一庭　審判長法　官  阮富枝
　　　　　　　　　　　　　　　　      法　官  吳麗惠
　　　　　　　　　　　　　　　        法　官  黃豐澤
正本係照原本作成。
被上訴人等如不服本判決，應於收受送達後20日內向本院提出上
訴書狀，其未表明上訴理由者，應於提出上訴後20日內向本院補
提理由書狀（均須按他造當事人之人數附繕本）上訴時應提出委
任律師或具有律師資格之人之委任狀；委任有律師資格者，另應
附具律師資格證書及釋明委任人與受任人有民事訴訟法第466條
之一第一項但書或第二項（詳附註）所定關係之釋明文書影本。
中　　華　　民　　國　　94　　年　　9 　　月　　28　　日
　　　　　　　　　　　　　　　　　　　書記官  廖艷莉
附註：
民事訴訟法第四百六十六條之一（第一項、第二項）：
對於第二審判決上訴，上訴人應委任律師為訴訟代理人。但上訴
人或其他法定代理人具有律師資格者，不在此限。
上訴人之配偶、三親等內之血親、二親等內之姻親，或上訴人為
法人、中央或地方機關時，其所屬專任人員具有律師資格並經法
院認為適當者，亦得為第三審訴訟代理人。
